臺灣臺南地方法院民事裁定
111年度家護字第957號
聲  請  人  
即  被害人 甲○○

相  對  人 乙○○
上列聲請人聲請對相對人核發通常保護令事件，本院裁定如下：
    主  文
聲請駁回。
    理  由
一、聲請意旨略以：兩造為同居之男女朋友關係，屬家庭暴力防
    治法第3條第2款所定之家庭成員，相對人於民國111年7月8
    日晚間10時5分許，在兩造位在臺南市○○區○○○路000號之10
    之住處，以向聲請人辱罵「你不是男人」，及恫稱「你要是
    告我，我永遠不會放過你，要跟你同歸於盡」、「要叫神明
    弄死你」等語之方式，對聲請人實施不法侵害行為，為此聲
    請核發家庭暴力防治法第14條第1項第1、2、3、4、9、10、
    11款內容之保護令等語。
二、本院之判斷：
（一）按聲請保護令之程式或要件有欠缺者，法院應以裁定駁回
      之。但其情形可以補正者，應定期間先命補正；法院於審
      理終結後，認有家庭暴力之事實且有必要者，應依聲請或
      依職權核發包括家庭暴力防治法第14條第1項所定1款或數
      款之通常保護令，觀諸家庭暴力防治法第13條第1項、第1
      4條第1項規定甚明。又按法院通常保護令事件之審理終結
      後，如認有家庭暴力之事實，且不法侵害行為有繼續發生
      之可能性，有以民事保護令保護被害人之必要者，固得核
      發內容適當之通常保護令。倘家庭成員間，因可歸責於被
      害人之事由，致加害人出於過當之反應而為一時性之身體
      上或精神上不法侵害行為，尚難認係家庭暴力防治法所欲
      規範之家庭暴力行為（最高法院110年度台簡抗字第198號
      裁定意旨參照）。再通常保護令，依家庭暴力防治法第9
      條規定可知，本質上屬民事事件，應適用民事事件之舉證
      責任法則，而民事事件之證明程度須達「相當之證明」（
      最高法院87年度台上字第730號判決意旨參照），申言之
      ，即主張該事實存在之當事人所提出之證據，證明程度須
      與使法院認定該事實存在之心證相當，且優於主張該事實
      不存在之他造當事人，方得認該事實存在，係採優勢證據
      法則。
（二）查聲請人固主張相對人有其所指摘之上述行為，惟並未提
      出任何證據證明，難信聲請人主張之家庭暴力事實存在，
      本件已經本院定期審理請聲請人提出證據證明，聲請人卻
      未到庭，揆諸上開說明，聲請人之聲請不符合核發保護令
      之要件，經本院定期補正又未補正，應予駁回。
三、依家庭暴力防治法第13條第1項規定，裁定如主文。
中　　華　　民　　國　　111 　年　　9 　　月　　19　　日
                  家事法庭  法  官  游育倫
以上正本係照原本作成。　　　　　　　　　
對於本保護令不服者，得於收受本保護令之翌日起10日內向本院
提出抗告書狀（須附具繕本）。
中　　華　　民　　國　　111 　年　　9 　　月　　19　　日
                            書記官  許哲萍
附註：
家庭暴力防治法第六十一條
違反法院依第十四條第一項、第十六條第三項所為之下列裁定者
，為本法所稱違反保護令罪，處三年以下有期徒刑、拘役或科或
併科新臺幣十萬元以下罰金︰
一、禁止實施家庭暴力。
二、禁止騷擾、接觸、跟蹤、通話、通信或其他非必要之聯絡行
    為。
三、遷出住居所。
四、遠離住居所、工作場所、學校或其他特定場所。
五、完成加害人處遇計畫。